臺灣苗栗地方法院民事裁定 
                       111年度苗簡聲字第28號
聲  請  人  廖婉妤  

            羅金    
            羅梅珍  
            廖國浲  
相  對  人  良京實業股份有限公司

法定代理人  平川秀一郎
上列當事人間聲請停止執行事件，本院裁定如下：
    主  文
聲請人供擔保新臺幣14,391元後，本院111年度司執字第20548號
執行事件之強執執行程序，於本院111年度苗簡字第654號債務人
異議之訴事件判決確定前，應暫予停止。
    理  由
一、按有回復原狀之聲請或提起再審或異議之訴，或對於和解為
    繼續審判之請求，或提起宣告調解無效之訴，撤銷調解之訴
    ，或對於許可強制執行之裁定提起抗告時，法院依必要情形
    ，或依聲請定相當並確實擔保，得為停止強制執行之裁定，
    強制執行法第18條第2 項定有明文。又依前揭規定，只須當
    事人提起異議之訴，在該異議之訴確定前，法院如認有必要
    ，得依職權為停止執行之裁定；其在當事人願供擔保，聲請
    停止強制執行時，法院亦得依其聲請，定相當並確實之擔保
    ，為停止強制執行之裁定，至該異議之訴實體上有無理由，
    則非法院於裁定停止強制執行時應予審酌之事項（最高法院
    99年台抗第776 號裁定同此意旨）。
二、本件聲請意旨略以：聲請人與相對人間強制執行事件，業經
    聲請人提起債務人異議之訴，本院111年度司執字第20548號
    執行事件（下稱系爭執行事件）若繼續執行，勢難回復原狀
    ，爰聲請供擔保求為在上開訴訟判決確定前，停止系爭執行
    事件之強制執行程序等語。
三、經查，聲請人對於系爭執行事件，確已提起債務人異議之訴
    ，現經本院以111年度苗簡字第654號債務人異議之訴事件受
    理在案等情，業據本院依職權調取上開執行及異議之訴事件
    卷宗查核屬實，揆諸上揭規定，聲請人聲請於本院111年度
    苗簡字第654號債務人異議之訴事件判決確定前，停止系爭
    執行事件之強制執行程序，於法並無不合，應予准許。
四、又法院依強制執行法第18條第2 項定擔保金額而准許停止強
    制執行之裁定者，該項擔保係預備供債權人因停止執行所受
    損害之賠償，其數額應依標的物停止執行後，債權人未能即
    時受償或利用該標的物所受之損害額，或其因另供擔保強制
    執行所受之損害額定之，有最高法院86年度台抗字第442 號
    裁判意旨可供參照。查系爭執行事件，相對人即債權人聲請
    強制執行之金額為新臺幣（下同）95,942元及利息、程序費
    用暨執行費用，執行標的為聲請人共有之苗栗縣○○鄉○○○段0
    0000地號土地及同段304建號建物，嗣經本院執行處執行中
    等情，業據本院核閱上開執行案卷予以查明。而因聲請人提
    起債務人異議之訴，請求將上開執行事件強制執行程序全部
    撤銷，故相對人在停止執行期間，即受有未能接續執行聲請
    人財產立即受償之損害，應為停止期間無法就執行標的取償
    之利息損失，本院審酌聲請人提起之債務人異議之訴，屬適
    用簡易訴訟程序之案件，參考各級法院辦案期限實施要點規
    定，民事簡易案件第一、二審審判案件辦案期限各為10月、
    2 年，加上裁判送達、上訴、分案等期間，預估聲請人提起
    債務人異議之訴獲准停止執行因而致相對人延宕受償之期間
    為3 年，則以上開債權金額按法定利率年息百分之5 計算，
    相對人因停止執行可能所受利息損失為元（計算式：95,942
    元*5﹪*3年＝14,391元，小數點後四捨五入），爰酌定聲請人
    供擔保金額為如主文所示。
五、爰依強制執行法第18條第2 項，裁定如主文。
中　　華　　民　　國　　111 　年　　10　　月　　5 　　日
                  苗栗簡易庭  法  官    黃思惠
以上正本係照原本作成。　　　　　　　　　
如不服本裁定應於送達後10日內向本院提出抗告狀，並繳納抗告
費新臺幣1,000 元。
中　　華　　民　　國　　111 　年　　10　　月　　5 　　日
                              書記官    林翰章